# 一直可以维修使用的直升机，维修费是资本化还是费用化

提问人：永迷之微笑 时间：2023-08-31 11:55:16
请教陈版主，一家直升机空中游览企业，买入二手直升机，买入时直升机不能用，需要通过维修才能使用。直升机各零件均有使用寿命，各零件更换后保持直升机性能，直升机可以一直这样使用下去。直升机每使用 12 年就有一次全机整体大修维护，主要零件为发动机，发动机飞行时间 2200 小时，超过飞行时间返厂大修，然后可以重新从 0开始计算飞行小时。
问题： 1 、购入时，不能直接使用，直升机直接入固定资产，是否合理？
2 、飞机购入时已经折价了，折旧摊销年限如何确认？
3 、买回后，如果维修了，发动机可以从 0 开始计算了，那折旧年限如何确认？
2 、飞机维修后，可以延长使用寿命，但是维修是保持飞机的性能，这算不算更新改造，飞机维修费是资本化还是费用化？每到 12 年就大修，资本化的话，购入直升机需要和维修费一起转在建工程吗，停止折旧？

回答人：chenyiwei
1 、购入时尚不能使用，需维修后方可使用，则应确认为在建工程。初次达到预定可使用状态所发生的维修费可以资本化。
2 、根据《企业会计准则第 4 号——固定资产》第五条规定：“固定资产的各组成部分具有不同使用寿命或者以不同方式为企业提供经济利益，适用不同折旧率或折旧方法的，应当分别将各组成部分确认为单项固定资产。”因此需考虑将直升机的不同部件分别确认为固定资产，尤其是发动机等高价值部件，应参考民航企业会计核算办法中对高价周转件的规定处理。
3 、建议根据重新确定的飞行小时数，按产量法计提发动机的折旧。
4 、后续投入使用后再发生的维修支出一般费用化处理。仅用于维持原有性能的维修支出不属于更新改造。